臺灣新北地方法院板橋簡易庭民事簡易判決
111年度板簡字第791號
原      告  明台產物保險股份有限公司

法定代理人  松延洋介
訴訟代理人  林星瀚(兼送達代收人)

被      告  齊國治  
上列當事人間請求侵權行為損害賠償事件，本院於民國111年6月
2日言詞辯論終結，判決如下：
    主      文
被告應給付原告新臺幣貳拾肆萬參仟玖佰元，及自民國一百一十
一年三月十九日起至清償日止，按週年利率百分之五計算之利息
。
訴訟費用由被告負擔。
本判決得假執行。
    事實及理由
一、按訴狀送達後，原告不得將原訴變更或追加他訴，但擴張或
    減縮應受判決事項之聲明者，不在此限，民事訴訟法第255
    條第1項第3款定有明文，此於簡易訴訟程序亦有適用。查本
    件原告起訴時原聲明：被告應給付原告新臺幣（下同）554,
    934元，及自起訴狀繕本送達翌日起至清償日止，按年息百
    分之5計算之利息。嗣於民國111年6月2日當庭變更訴之聲明
    為：被告應給付原告243,900元，及自起訴狀繕本送達翌日
    起至清償日止，按年息百分之5計算之利息。核原告所為訴
    之變更係減縮應受判決事項之聲明，揆諸上開法律規定，自
    應准許。又本件被告經合法通知，無正當理由未於言詞辯論
    期日到場，核無民事訴訟法第386條所列各款情形，爰依原
    告之聲請，由其一造辯論而為判決。
二、原告主張：被告於109年8月21日13時40分許，駕駛車牌號碼
    000-0000號營業小客車，行經新北市○○區○○路0段000號時，
    因變換車道時未讓直行車先行且未注意安全距離之過失，而
    撞擊由原告承保車體損失險、訴外人龍莉真所有並由訴外人
    蘇志全駕駛之車牌號碼000-0000號自用小客車（下稱系爭車
    輛），致系爭車輛受損。經依德股份有限公司（下稱依德公
    司）修復後，依發票實付理賠金額為554,934元（鈑金118,6
    92元、烤漆68,334元、零件370,133元），原告已依保險契
    約如數給付被保險人，依法取得代位求償權，原告自得向被
    告求償經計算零件折舊後費用共計為243,900元。為此，依
    侵權行為及保險代位之法律關係，提起本件訴訟，並聲明：
    被告應給付原告243,900元及自起訴狀繕本送達被告之翌日
    起至清償日止，按週年利率百分之5計算之利息。
三、法院之判斷：
  ㈠原告主張之事實，業據其提出新北市政府警察局道路交通事
    故當事人登記聯單、初步分析研判表、系爭車輛行車執照、
    駕駛人即訴外人蘇志全之駕照、汽車保險單、車損照片、依
    德公司出具之估價單、統一發票、維修清單、汽車險理賠申
    請書、賠款同意書、理算報告單等件為憑，並據本院依職權
    向新北市政府警察局中和分局調閱本件道路交通事故調查資
    料，經核無訛；又被告就原告主張之前揭事實，業於相當時
    期受合法之通知，而於言詞辯論期日不到場，亦未提出準備
    書狀爭執，依民事訴訟法第436條第2項、第280條第3項準用
    第1項之規定，視同自認，是依本院調查證據之結果，堪認
    原告之主張為真正。
  ㈡按因故意或過失，不法侵害他人之權利者，負損害賠償責任
    ；汽車、機車或其他非依軌道行駛之動力車輛，在使用中加
    損害於他人者，駕駛人應賠償因此所生之損害，民法第184
    條第1項前段、第191條之2本文分別定有明文。又按物被毀
    損時，被害人除得依民法第196條請求賠償外，並不排除民
    法第213條至第215條之適用。依民法第196條請求賠償物被
    毀損所減少之價額，得以修復費用為估定之標準，但以必要
    者為限（例如：修理材料以新品換舊品，應予折舊）。被害
    人如能證明其物因毀損所減少之價額，超過必要之修復費用
    時，就其差額，仍得請求賠償【最高法院77年度第9次民事
    庭會議決議㈠可資參照】。經查，系爭車輛修復費用為554,9
    34元（鈑金118,692元、烤漆68,334元、零件370,133元），
    有上開估價單、統一發票及車損照片為據，而依行政院所頒
    固定資產耐用年數表及固定資產折舊率之規定，系爭車輛之
    耐用年數為5年，依定率遞減法每年折舊千分之369，另依營
    利事業所得稅查核準則第95條第6項規定「固定資產提列折
    舊採用定率遞減法者，以1年為計算單位，其使用期間未滿1
    年者，按實際使用之月數相當於全年之比例計算之，不滿1
    月者，以1月計」，又系爭車輛於105年8月出廠，有系爭車
    輛行車執照影本在卷可憑，迄系爭事故發生時即109年8月21
    日止，已使用4年1月，則零件扣除折舊後之修復費用估定為
    56,874元（計算式如附表），加計毋庸折舊之鈑金118,692
    元及烤漆68,334元後，共計為243,900元（計算式：56,874+
    118,692+68,334＝243,900），即為原告得請求之修復費用。
  ㈢末按遲延之債務，以支付金錢為標的者，債權人得請求依法
    定利率計算之遲延利息。給付無確定期限者，債務人於債權
    人得請求時，經其催告而未為給付，自受催告時起，負遲延
    責任。其經債權人起訴而送達訴狀，或依督促程序送達支付
    命令，或為其他相類之行為者，與催告有同一之效力。應付
    利息之債務，其利率未經約定，亦無法律可據者，週年利率
    為百分之5，民法第233條第1項、第229條第2項及第203條分
    別定有明文。本件原告請求被告給付之損害賠償，係以支付
    金錢為標的，且無確定期限及約定利率，故原告請求被告給
    付自起訴狀繕本送達翌日即111年3月19日起至清償日止，按
    週年利率百分之5計算之利息，併應准許。
四、綜上所述，原告基於保險代位及侵權行為損害賠償之法律關
    係，請求被告給付243,900元，及自起訴狀繕本送達翌日即1
    11年3月19日起至清償日止，按週年利率百分之5計算之利息
    ，為有理由，應予准許。
五、本件係依民事訴訟法第427條第1項適用簡易訴訟程序所為被
    告敗訴之判決，爰依同法第436條第2項、第389條第1項第3
    款規定，依職權宣告假執行。
六、訴訟費用負擔之依據：民事訴訟法第78條。
中　　華　　民　　國　　111 　年　　6 　　月　　30　　日
                  臺灣新北地方法院板橋簡易庭
                        法  官  陳怡親
以上為正本係照原本作成。
如不服本判決，應於送達後20日內，向本院提出上訴狀並表明上
訴理由，如於本判決宣示後送達前提起上訴者，應於判決送達後
20日內補提上訴理由書（須附繕本）。
中　　華　　民　　國　　111 　年　　6 　　月　　30　　日
                        書記官  劉芷寧
附表：
折舊時間           金額
第1年折舊值        370,133×0.369=136,579
第1年折舊後價值    370,133-136,579=233,554
第2年折舊值        233,554×0.369=86,181
第2年折舊後價值    233,554-86,181=147,373
第3年折舊值        147,373×0.369=54,381
第3年折舊後價值    147,373-54,381=92,992
第4年折舊值        92,992×0.369=34,314
第4年折舊後價值    92,992-34,314=58,678
第5年折舊值        58,678×0.369×(1/12)=1,804
第5年折舊後價值    58,678-1,804=56,874